【裁判字號】    97,交簡上,13
【裁判日期】    970821
【裁判案由】    過失傷害
【裁判全文】
臺灣臺南地方法院刑事判決            97年度交簡上字第13號
上  訴  人
即  被  告  甲○○
上列上訴人即被告因過失傷害案件，不服本院96年度交簡字第32
08號中華民國96年12月13日第一審簡易判決（聲請簡易判決處刑
案號：96年度偵字第14900號），提起上訴，本院管轄之第二審
合議庭判決如下：
    主  文
上訴駁回。
    事實及理由
一、本院審理結果，認第一審簡易判決認事、用法及量刑均無不
    當，應予維持，並引用第一審簡易判決書及檢察官聲請簡易
    處刑書記載之事實、證據及理由（如附件）。
二、原審以被告甲○○罪證明確，依刑事訴訟法第四百四十九條
    第一項前段、第四百五十四條第二項，刑法第二百八十四條
    第一項前段、第四十一條第一項前段，刑法施行法第一條之
    一等規定，並適用中華民國九十六年罪犯減刑條例第二條第
    一項第三款、第七條，判處拘役五十九日，減為拘役二十九
    日，如易科罰金，以新臺幣（下同）一千元折算一日，本院
    經核原判決認事用法，並無不合，量刑亦稱妥適。被告上訴
    意旨並未指摘原判決有任何認事用法違背法令之處，僅泛稱
    ：伊因為經濟困難，每個月只能償還二千元，伊失業中，且
    家中有三個小孩要撫養，請庭上給予緩刑云云，難認為可採
    ，其上訴為無理由，應予駁回。末查，被告與告訴人於原審
    進行調解時均表示雙方原本在地方調解委員會時，曾達成賠
    償七萬五千元之協議，但因被告無從承諾支付方式，故未能
    達成和解，有本院九十六年十二月十一日刑事庭調解案件進
    行單一紙附卷可稽（見原審卷第六頁），而被告自九十六年
    一月二十五日，因騎乘機車不慎撞及告訴人，致告訴人受傷
    迄至本院行準備程序及言詞辯論程序時，分別已有近一年二
    月及一年六月以上之時間，然被告於本院行準備程序及言詞
    辯論時，竟僅有表示：現每月只能賠償告訴人二千元云云，
    而無主動與告訴人和解之舉措，此有本院九十七年三月十九
    日及同年八月七日審判筆錄各一份在卷可佐，足見被告並無
    積極彌補告訴人所受損害之誠意，自難認被告經此起訴及審
    理之過程已知所警惕，是本院考量上情，認為被告仍有執行
    刑之必要，尚不宜給予被告緩刑，附此敘明。
據上論斷，應依刑事訴訟法第四百五十五條之一第一項、第三項
、第三百六十八條、第三百七十三條，判決如主文。
本案經檢察官乙○○到庭執行職務。
中    華    民    國    97    年    8     月    21    日
                  刑事第六庭  審判長法  官  張瑛宗
                                    法  官  黃莉莉
                                    法  官  孫淑玉
以上正本證明與原本無異。
本件不得上訴。
                                    書記官  陳麗雅
中    華    民    國    97    年    8     月    21    日
附錄本件論罪科刑法條全文：
刑法第284條
因過失傷害人者，處6月以下有期徒刑、拘役或500元以下罰金，
致重傷者，處1年以下有期徒刑、拘役或500元以下罰金。
從事業務之人，因業務上之過失傷害人者，處1年以下有期徒刑
、拘役或1千元以下罰金，致重傷者，處3年以下有期徒刑、拘役
或2千元以下罰金。


司法院資訊處製作；財團法人民間司法改革基金會備份。
